【裁判字號】    92,易,361
【裁判日期】    920619
【裁判案由】    竊盜
【裁判全文】
台灣新竹地方法院刑事判決                          九十二年度易字第三六一號
    公  訴  人  臺灣新竹地方法院檢察署檢察官
    被      告  丙○○
右列被告因竊盜案件，經檢察官提起公訴（九十二年度偵字第八二二、一八九六號）
，本院判決如左：
    主      文
丙○○連續竊盜，處有期徒刑陸月，如易科罰金，以佰元折算壹日。
    事      實
一、丙○○前於民國七十年間，因竊盜案件，經臺灣臺北地方法院以七十年度易字第
    五八七七號判處罰金一千五百元確定；嗣於七十三年間，因竊盜案件，經臺灣高
    等法院以七十三年度上訴字第三九三一號撤銷原判決，改判有期徒刑十月，緩刑
    四年確定；另於同年間，又因竊盜案件，經臺灣臺北地方法院以七十四年度易字
    第一一三號判處有期徒刑六月，經臺灣高等法院以七十四年度上易字第一０一二
    號駁回上訴而告確定，並於同年七十四年十一月二十七日執行完畢出監；再於七
    十九年間，因竊盜案件，經臺灣臺中地方法院以七十九年度易字第九一四號判處
    有期徒刑七月，經臺灣高等法院臺中分院以七十九年度上易字第六八五號駁回上
    訴而告確定，於八十年五月二十八日執行完畢出監；復於八十二年間，再因竊盜
    案件，經本院以八十二年度易字第二六六七號判處有期徒刑三月，經臺灣高等法
    院以八十二年度上易字第六五九五號駁回上訴而告確定，於八十三年五月三十日
    執行完畢出監（不構成累犯），其前已有多次竊盜前科，竟猶不知悔改，仍基於
    意圖為自己不法所有之概括犯意，先於九十一年十二月二十五日十四時四十分許
    （公訴人誤載為十六時四十分許），在新竹市○○路一一０號之美華泰流行生活
    館內二樓處，著手竊取該店貨架上所陳列價值為新台幣（下同）一百一十元之圍
    巾一條，得手後，旋將所竊得之圍巾圈圍在頸部處，趁隙步出該店，當場因觸動
    防盜感應警報器，而為該店保全人員丁○○察覺，始報警查悉上情；又其承前竊
    盜之概括犯意，復於九十二年四月八日十一時三十分許（公訴人誤載為十一時二
    十五分許），在新竹縣竹北市○○○路二八０號之千荔水果行內，藉挑選水果之
    便，著手竊取貨架上陳列之鳳梨二個、火龍果四台斤六台兩、蓮霧三台斤二台兩
    等物，價值共五百七十四元，得手後，旋即將所竊得之水果攜出店外，當場為店
    主乙○○察覺而報警查獲。
二、案經丁○○訴由新竹市警察局第二分局、新竹縣警察局竹北分局報告台灣新竹地
    方法院檢察署檢察官偵查起訴。
    理      由
一、訊據被告丙○○固不否認於前揭時間、地點，未經結帳，即將其所取得之圍巾圍
    在頸部，步出華美泰生活流行館門外之事實，惟矢口否認有何竊取圍巾及水果等
    物品之犯行，辯稱：其係在華美泰生活流行館門口看到友人，踏出門口欲尋訪友
    人未果，隨即又進入店內，竟遭該店人員誤會行竊，又其有支付一千元購買水果
    云云。
二、然查：
(一)華美泰生活流行館部分
    被告如何於前開時、地，竊得華美泰生活流行館店內所陳列販售之圍巾一條後，
    旋將所竊得之圍巾圈圍在頸部處，趁隙步出該店，當場因觸動防盜感應警報器，
    而為該店保全人員丁○○當場查悉逮獲之事實，業據被害人丁○○指訴綦詳，並
    有被害人丁○○贓物認領保管收據在案可佐。至被告雖以前揭情詞置辯。惟查，
    被告自承：伊與該名友人不熟，不知該名友人之姓名年籍，亦不知其住所及連絡
    方式，純係在路上偶遇云云（見臺灣新竹地方法院檢察署九十二年度偵字第八二
    二號偵查卷第四頁、第九頁、第四十頁），參以，被告與該名友人既不熟識，甚
    且連對方之姓名均不知悉，衡諸常情，殊難想像會急欲尋找乙名毫不熟識，且不
    知如何稱謂之友人幫忙挑選商品，甚且提供選購意見，況且，被告倘真急欲至店
    外尋友，儘可將所欲選購物品暫置於店內，俟尋獲友人後，再行結帳攜出所購商
    品，俾可避免遭人懷疑誤會，而滋生事端，詎被告竟捨此不為，足見其就前開圍
    巾確有不法所有意圖，彰彰明甚，則其前開辯顯與常情事理相悖，應係圖卸刑責
    之詞，不足採信。
(二)千荔水果行部分
    被告先於警訊初始時辯稱：伊進入水果店內購買水果，選購完畢後，有將水果攜
    至櫃檯過磅，並支付一千元云云（見臺灣新竹地方法院檢察署九十二年度偵字第
    一八九六號偵查卷第四頁反面），惟經警緊接追問價金交付何人、所購水果之數
    量、總價及有無待商家找錢等細節問題時，被告因無言以對，則坦認：「我將水
    果提至我機車停放的地方時，水果還沒有過磅，錢當時也尚未支付。」、「（問
    ：是否為店家將你帶回店內時，你才將水果過磅。）是。」等語（見前開偵查卷
    第五頁），惟嗣於偵訊初始，被告又辯稱：「（問：當時為何沒有付錢就離開。
    ）忘記要付錢，就去機車拿鑰匙，我是怕機車會不見了。」云云，旋又改口辯以
    ：「（問：事後有無付錢。）是的，我付一千元。」云云（見前開偵查卷第十八
    頁），迄於本院審理初始時，辯稱：「在水果行我過去我的機車那邊，我突然想
    到要付錢，又折回水果行。」云云，惟隨即又改口轉稱：「我之前有付錢，我付
    了一千元，我放在水果店內何處我忘了。」云云（見本院九十二年六月五日審理
    筆錄），是被告迭於警偵訊以至本院審理時，歷次供詞反覆不一，前後矛盾，已
    難信實。第查，被告如何於前開時、地，竊取被害人乙○○所營千荔水果店內水
    果之事實，業據被告前於警訊中自白：其逕將水果提至機車停放處，並未至櫃檯
    過磅，亦未支付金錢，係遭店家帶回店內時，始將水果交出過磅等語不諱（見前
    開偵查卷第五頁），核與被害人乙○○指訴之被害情節相符，並有被害人乙○○
    贓物認領保管收據在案可佐，且衡情，被告與被害人乙○○並不相識，亦無仇隙
    ，被害人自無任意誣指而置己身身陷刑責之理，復參以，被告前已有多次竊盜前
    科，此有臺灣高等法院被告全國前案紀錄表及臺灣新竹地方法院檢察署刑案資料
    查註紀錄表附卷可稽，行事更應小心戒慎，留意己身言行，倘真急欲至前開水果
    店外取回所騎乘機車之鑰匙，更會先將所欲選購之水果暫置於店內，於至店外取
    回鑰匙後，再行結帳攜出所購物品，避免遭人懷疑誤會，而再度致陷刑責之情，
    是被告所辯顯與常情不符，不足採信。準此，被告前於警訊之自白核與事實相符
    ，堪可採信，其事後翻異前詞，要屬事後卸責之詞，委非足採。
(三)綜上所述，被告前開所辯，均委係圖卸刑責之詞，應不足採。本件事證明確，被
    告犯行堪予認定。
二、核被告所為係犯刑法第三百二十條第一項竊盜罪。被告先後二次竊盜犯行，時間
    緊接，所犯又係構成要件相同之罪名，顯係基於概括犯意為之，係屬連續犯，應
    依刑法第五十六條規定論以一罪，並加重其刑。又被告供述其自五、六歲起既聾
    又啞（見本院前開審理筆錄），且查，被告於警偵訊時，均賴其子劉致劭、台北
    市政府勞工局手語翻譯員丁立芬以手語為其通譯，嗣於本院審理時亦賴新竹市警
    察局第一分局一組警員甲○以手語為其通譯，此有警偵訊及本院審理筆錄在卷可
    稽，是被告確為瘖啞人無訛。惟查，被告前於七十年間，因竊盜案件，經臺灣臺
    北地方法院以七十年度易字第五八七七號判處罰金一千五百元確定；嗣於七十三
    年間，因竊盜案件，經臺灣高等法院以七十三年度上訴字第三九三一號判處有期
    徒刑十月，緩刑四年確定；另於同年間，又因竊盜案件，經臺灣臺北地方法院以
    七十四年度易字第一一三號判處有期徒刑六月，經臺灣高等法院以七十四年度上
    易字第一０一二號駁回上訴而告確定，並於同年七十四年十一月二十七日執行完
    畢出監；再於七十九年間，因竊盜案件，經臺灣臺中地方法院以七十九年度易字
    第九一四號判處有期徒刑七月，經臺灣高等法院臺中分院以七十九年度上易字第
    六八五號駁回上訴而告確定，於八十年五月二十八日執行完畢出監；復於八十二
    年間，再因竊盜案件，經本院以八十二年度易字第二六六七號判處有期徒刑三月
    ，經臺灣高等法院以八十二年度上易字第六五九五號駁回上訴而告確定，於八十
    三年五月三十日執行完畢出監（尚未構成累犯），此有臺灣高等法院被告全國前
    案紀錄表及臺灣新竹地方法院檢察署刑案資料查註紀錄表附卷可稽，足見被告已
    有多次竊盜前科，素行不佳，實不應一再獲得瘖啞人得減輕其刑之寬典，本院認
    不宜依刑法第二十條規定減輕其刑。爰審酌被告前有多次竊盜之不良素行，品行
    非佳，竟猶不知戒慎，未思以勞力賺取所需，貪圖小利而侵害他人之財產權益，
    公訴人具體求刑有期徒刑八月固非無據，惟念其最近一次竊盜犯行執行完畢迄今
    已八載餘，其間尚無不良犯行，此有前開前科紀錄表在卷可按，兼衡其犯罪所得
    之財物價值共約六百八十四元，價值非鉅，而竊得之財物均業已發還被害人等，
    是被害人等尚未實際受有財物損失，並被告犯罪動機、目的、犯罪手段及犯罪後
    猶矢口否認犯行，態度非佳等一切情狀，量處如主文所示之刑，並諭知易科罰金
    折算標準，以示懲誡。
據上論斷，應依刑事訴訟法第二百九十九條第一項前段，刑法第五十六條、第三百二
十條第一項、第四十一條第一項，罰金罰鍰提高標準條例第一條前段、第二條，判決
如主文。
本案經檢察官鍾曉亞到庭執行職務。
中      華      民      國    九十二    年      六      月     十九     日
                              台灣新竹地方法院刑事第二庭
                                  法      官    高  敏  俐
右正本證明與原本無異。
如不服本判決，應於判決送達後十日內向本院提出上訴狀( 應附繕本 )。
                書  記  官    賴  寶  合
中      華      民      國    九十二    年      六      月     十九     日
附錄本案論罪科刑所適用法條全文：
刑法第三百二十條第一項
意圖為自己或第三人不法之所有，而竊取他人之動產者，為竊盜罪，處五年以下有期
徒刑、拘役或五百元以下罰金。


司法院資訊處製作；財團法人民間司法改革基金會備份。
